gl_ES.aff
FLAG num
SFX 860  Y    3 
SFX 860  ir    es/666,132,133    balbúcir	.	ds:presente P2 + enclítico
SFX 860  ir    e/666,134,135    balbúcir	.	ds:presente P3 + enclítico
SFX 860  ir    en/666,134,135    balbúcir	.	ds:presente P6 + enclítico

# -------------------------- PREFIXOS ---------------------------------------
# Reservados os números entre 1000 e 1099 para prefixos.

# UNIDADES
# Múltiplos (potencias de 10, de k a Y)
PFX	1001	Y	8
PFX	1001	0	Y	.	# 1 000 000 000 000 000 000 000 000
PFX	1001	0	Z	.	# 1 000 000 000 000 000 000 000
PFX	1001	0	E	.	# 1 000 000 000 000 000 000
PFX	1001	0	P	.	# 1 000 000 000 000 000
PFX	1001	0	T	.	# 1 000 000 000 000
PFX	1001	0	G	.	# 1 000 000 000
PFX	1001	0	M	.	# 1 000 000
PFX	1001	0	k	.	# 1 000

PFX	1002	Y	2
PFX	1002	0	h	.	# 100
PFX	1002	0	da	.	# 10

# Submúltiplos (potencias de 10).
PFX	1003	Y	10
PFX	1003	0	d	.	# 0,1
PFX	1003	0	c	.	# 0,01
PFX	1003	0	m	.	# 0,001
PFX	1003	0	µ	.	# 0,000 001
PFX	1003	0	n	.	# 0,000 000 001
PFX	1003	0	p	.	# 0,000 000 000 001
PFX	1003	0	f	.	# 0,000 000 000 000 001
PFX	1003	0	a	.	# 0,000 000 000 000 000 001
PFX	1003	0	z	.	# 0,000 000 000 000 000 000 001
PFX	1003	0	y	.	# 0,000 000 000 000 000 000 000 001

# Múltiplos (potencias de 2).

PFX	1004	Y	8
PFX	1004	0	Yi	.	# 2⁸⁰
PFX	1004	0	Zi	.	# 2⁷⁰
PFX	1004	0	Ei	.	# 2⁶⁰
PFX	1004	0	Pi	.	# 2⁵⁰
PFX	1004	0	Ti	.	# 2⁴⁰
PFX	1004	0	Gi	.	# 2³⁰
PFX	1004	0	Mi	.	# 2²⁰
PFX	1004	0	ki	.	# 2¹⁰
